---
title: "Trabajo final_datos friabilidad"
author: "Beltran Ruiz Logan Daniel"
date: '2022-06-30'
output: html_document
---

```{r setup, include=FALSE}
knitr::opts_chunk$set(echo = TRUE)
library(faux)
```

## Evalucación de friabilidad (compactado 1 o no compactado 0)

```{r}
###SE USARON LOS ULTIMOS 3 DIGITOS DE LA CEDULA
###1000382874
df <- rnorm_multi(n = 874,
            mu = c(0.5, 300, 30, 35, 0.6),
            sd = c(0.2, 20, 5, 8, 0.15),
            r = c(0.8, 0.7, 0.5, 0.6, 0.8, 0.4, 0.3, 0.4, 0.4, 0.5), 
            ## Correlación de pares de variables
            varnames = c('Compact', 'Labranza', 'Arena', 'Arcilla','Mecanizado'))
df$Compact <- round(df$Compact)
df
```
## PASO 1:    Análisis univariado para CADA VARIABLE

```{r, warning = FALSE, message=FALSE}

univariable_labr <- glm(Compact ~ Labranza, family = binomial, data = df)
summary(univariable_labr)
```
```{r, warning = FALSE, message=FALSE}

univariable_arcll <- glm(Compact ~ Arcilla, family = binomial, data = df)
summary(univariable_arcll)
```

```{r, warning = FALSE, message=FALSE}

univariable_mec <- glm(Compact ~ Mecanizado, family = binomial, data = df)
summary(univariable_mec)
```

```{r, warning = FALSE, message=FALSE}

univariable_labr <- glm(Compact ~ Labranza, family = binomial, data = df)
summary(univariable_labr)
```
## PASO 2:    COMPARACION de modelos MULTIVARIABLES


```{r, warning = FALSE, message=FALSE}
model1 <- glm(Compact ~ Labranza + Arena + Arcilla + Mecanizado, family = binomial, data = df)
summary(model1)
```


```{r, warning = FALSE, message=FALSE}
 # Elimiando las variablse con el pvalue más alto, que seria el estadisticamente mas insignificante
model2 <- glm(Compact ~ Labranza + Arcilla + Mecanizado, family = binomial, data = df)
summary(model2)
```
```{r, warning = FALSE, message=FALSE}
 # Elimiando las variablse con el pvalue más alto, que seria el estadisticamente mas insignificante
model3 <- glm(Compact ~ Labranza + Mecanizado, family = binomial, data = df)
summary(model3)
```

##Se observa que las variables restantes son significantes, por lo que se comparan los cambios en los coeficientes para cada variable restante en el modelo
##Delta beta

```{r, warning = FALSE, message=FALSE}
delta.coef <- abs((coef(model3)-coef(model2)[-c(3)])/coef(model2)[-c(3)])
round(delta.coef, 3)
```
```{r, warning = FALSE, message=FALSE}
delta.coef <- abs((coef(model3)-coef(model1)[-c(3,4)])/coef(model1)[-c(3,4)])
round(delta.coef, 3)
```
```{r, warning = FALSE, message=FALSE}
delta.coef <- abs((coef(model2)-coef(model1)[-c(3)])/coef(model1)[-c(3)])
round(delta.coef, 3)
```
##La función coef() extrae coeficientes estimados de modelo ajustado, por lo que podemos observar que hay un menor impacto en la variables comparadas
##entre el modelo 2 y el modelo 1; aunque igualmente NO se observa que LOS CAMBIOS SEAN IMPORTANTES ya que los valores de los coeficientes no superan el 20%
##entre el modelo 3 y el modelo 2.

```{r, warning = FALSE, message=FALSE}
##COMPARACION DE LOS MODELOS FINALES
library(lmtest)

lrtest(model3, model2)
```
##El resultado muestra que los dos modelos no son significativamente diferentes en sus ajustes de datos. En otras palabras, el modelo 3 es tan bueno como el modelo 2 
##en el ajuste de datos. Elegimos el modelo 3

```{r}
anova(model1, model3, test = 'Chisq')
```


## PASO 3:    Suposición de linealidad

##USANDO PREDICCION PARA CONSTRUIR LOS GRAFICOS

```{r, warning = FALSE, message=FALSE}
pred <- (model3$fitted.values)
scatter.smooth(df$Labranza, log(pred/(1-pred)), cex = 0.5) 
scatter.smooth(df$Arena, log(pred/(1-pred)), cex = 0.5)
scatter.smooth(df$Arcilla, log(pred/(1-pred)), cex = 0.5)
scatter.smooth(df$Mecanizado, log(pred/(1-pred)), cex = 0.5)
```

##PASO 4: Interacciones entre COVARIABLES
```{r, warning = FALSE, message=FALSE}

model.interaction1<-glm(Compact ~ Labranza + Arena + Arcilla + Mecanizado + Labranza:Arena
                        + Labranza:Arcilla + Labranza:Mecanizado + Arena:Arcilla + Arena:Mecanizado
                        + Arcilla:Mecanizado, data=df ,family = binomial)
summary(model.interaction1)

```
```{r, warning = FALSE, message=FALSE}
model.interaction2<-glm(Compact ~ Labranza + Arena + Arcilla + Mecanizado
                        + Arcilla:Mecanizado + Arena:Arcilla 
                        , data=df ,family = binomial)
summary(model.interaction2)

```


```{r}

lrtest(model3,model.interaction2)

```


```{r}
library(dplyr)

data <- df |>
  mutate(lab_c = ifelse(Labranza > mean(Labranza), 'mayor', 'menor'), 
         arn_c = ifelse(Arena < mean(Arena), 'bajo','alto'),
         arc_c = ifelse(Arcilla < mean(Arcilla), 'bajo','alto'),
         mec_c = ifelse(Mecanizado < mean(Mecanizado), 'baja', 'alta'))
print('Afeccion Labranza en la Compactacion')
lab_comp <- table(data$lab_c, df$Compact); lab_comp
print('Afeccion Arena en la Compactacion')
arn_comp <- table(data$arn_c, df$Compact);arn_comp
print('Afeccion Arcilla en la Compactacion')
arc_comp <- table(data$arc_c, df$Compact); arc_comp
print('Afeccion Mecanizacion en la Compactacion')
mec_comp <- table(data$mec_c, df$Compact);mec_comp 
```

##  probabilidades cercanas a 1 es más probabilidad de supervivencia ## 

```{r, warning = FALSE, message=FALSE}
mean(df$cloA)
library(lmtest)

lrtest(model3, model1)
```


```{r}
##pred son las probabilidades
prob <- ifelse(pred < 0.5, 1, 0)
table(prob, df$Compact)
```

##MODELOS AJUSTADOS POR VARIABLES
```{r}
##LABRANZA
media_l <- mean(df$Labranza)
colores <- ifelse(df$Labranza < media_l, 'blue', 'green')
plot(pred, cex = (df$Labranza * 0.015), pch = 20, col = colores)
abline(h = 0.5, cex = 1.2, col = 'red')
```
```{r}
##ARENA
media_a <- mean(df$Arena)
colores_a <- ifelse(df$Arena < media_a, 'blue', 'green')
plot(pred, cex = (df$Arena * 0.1), pch = 19, col = colores_a)
abline(h = 0.5, cex = 1.2, col = 'red')
```

```{r}
##ARCILLA
media_ar <- mean(df$Arcilla)
colores_b <- ifelse(df$Arcilla < media_ar, 'blue', 'green')
plot(pred, cex = (df$Arcilla * 0.05), pch = 19, col = colores_b)
abline(h = 0.5, cex = 1.2, col = 'red')
```

```{r}
##MECANIZADO
media_m <- mean(df$Mecanizado)
colores_c <- ifelse(df$Mecanizado < media_m, 'blue', 'green')
plot(pred, cex = (df$Mecanizado * 2), pch = 19, col = colores_c)
abline(h = 0.5, cex = 1.2, col = 'red')
```

## Se extraen las predicciones del suelo PARA OBSERVAR SI SE CUMPLE EL SUPUESTO DE LINEALIDAD

```{r}
model_interaction3=glm(Compact ~ Labranza  + Mecanizado
                        , data=df ,family = binomial)
summary(model_interaction3)

lrtest(model_interaction3,model.interaction2)
```



```{r, warning = FALSE, message=FALSE}

rta= model_interaction3$fitted.values
prop_ab <- rta*100
cat_lab <- cut(df$Labranza,breaks = 4)
cat_mec <- cut(df$Mecanizado,breaks=4)
data_2 <- data.frame(cat_lab, cat_mec, prop_ab)

tips2 <- data_2 %>% 
  group_by(cat_mec, cat_lab) %>% 
  summarise(media_prop_co = mean(prop_ab))

# Graficando las dos variables
library(ggplot2)
tips2$tip_groups

ggplot(data = tips2) +
  aes(x = cat_lab, y = media_prop_co, color = cat_mec) +
  geom_line(aes(group = cat_mec))
#Se observa que no hay señal de interaccion y hay no hay completa linealidad
```

## Matriz de confusión valores observados de compactacion con valores predichos de compactacion

```{r}
library(ResourceSelection)
cut_prob <- ifelse(fitted(model_interaction3) > 0.5, 1, 0)
table(model_interaction3$y, cut_prob)

hoslem.test(model_interaction3$y, fitted(model_interaction3))
```
## Como el p_value es mayor a 0.05 no hay diferencias significativas entre valores observados y predichos ##


##PASO 5:   Evaluación del ajuste del modelo

```{r}
Predprob<-predict(model.interaction2,type="response")
plot(Predprob,jitter(as.numeric(df$Compact),0.5), cex=0.5, ylab="Compactacion")
abline(v = 0.5, col = 'red')
text(x = 0.8, y = 0.8, 'alta probabilidad de compactacion, \n predicha y observada')
text(x = 0.2, y = 0.2, 'alta probabilidad de no compactacion, \n predicha y observada')

```